Minutes et répertoires du notaire Charles SADRON, 9 juin 1633 - 17 juin 1641 (étude VIII)
Archives nationales
Minutes et répertoires du notaire Charles SADRON (étude VIII)
9 juin 1633 - 17 juin 1641
MC/ET/VIII/637 - MC/ET/VIII/654, MC/RE/VIII/1
Etude VIII; Sadron, Charles
Archives nationales de France
Minutes et répertoires: la loi 2008-696 du 15 juillet 2008 relative aux archives a fixé à 75 ans à compter de la date de l'acte, ou à 25 ans à compter de la date du décès de l'intéressé si ce délai est plus bref, le délai de communication des minutes et répertoires des notaires; ce délai est porté à 100 ans à compter de la date de l'acte si le document se rapporte à un mineur (code du Patrimoine, articles L213-2, 4e d et 5e).
Autres documents de l'étude (dossiers de clients, comptabilité...): s'agissant d'archives privées, ces documents sont communicables selon les modalités fixées par le déposant ou le donateur.
Certains documents ne sont pas accessibles en raison de leur mauvais état de conservation.
Versement
Accès aux instruments de recherche de tous les notaires de l’étude VIII
Archives de l'étude VIII
- Minutes de Charles SADRON, 1631 - 1645; MC/ET/VIII/637 - MC/ET/VIII/654
  - Minutes concernant l'Université de Paris (terrier). 1631 - 1645, MC/ET/VIII/637
    Informations complémentaires:
    Déclarations de terriers de l'Université de Paris reçues par Fiacre Jutet (1631), Charles Sadron (1633-1635), Antoine Huart (1644-1645).
    Informations concernant le classement:
    Le niveau inférieur de description, quand il existe, correspond aux minutes d'actes. Toutes les minutes ne sont pas forcément décrites une à une. Les descriptions de ces minutes sont plus ou moins détaillées.
    terrier
  - Minutes. 1633, juin - décembre, juin - décembre 1633; MC/ET/VIII/639
    - Obligation par Jean Le Roy, musicien ordinaire de la reine, et par Jeanne Leroux, sa femme, demeurant rue de la Culture-Sainte-Catherine, en la maison d'un nommé Le Vasseur, mouleur de bois, envers Lucien Boisar, marchand tapissier, bourgeois de Paris, de 325 livres pour vente d'un lit garni et de différents meubles. Cette somme pourra être remboursée sur les 100 livres de gages que Gabriel Bataille, maître de la musique de la reine, donne chaque mois à Le Roy., 16 juin 1633; MC/ET/VIII/639
      Origine de l'information:
      Documents du Minutier central concernant l'histoire de la musique (1600-1650), par Madeleine Jurgens, tome I [études I à X, 1763 actes], Paris, Archives nationales, 1967, p. 308 (instrument de recherche imprimé dématérialisé, certaines notices sont plus détaillées dans la version intégrale accessible en ligne par la rubrique 'Autres instruments de recherche', voir contexte dans le Plan d’orientation général - Notaires de Paris, guides thématiques du Minutier).
      Date de révision: 2011
      Date de création de la notice: 2009
      Documents du Minutier central concernant l'histoire de la musique (1600-1650), par Madeleine Jurgens, tome I, Paris, Archives nationales, 1967, XVI-1054 p.
      Le Roy, Jean
    - BOIZAR (Lucien) marchand tapissier à Paris § Obligation de Louis ALLARD, bourgeois de Paris et de Renée LARCHER, envers. .. de 800 livres pour vente de marchandises de tapisserie, 18 juin 1633; MC/ET/VIII/639
      Artisans XVIIe, par M. Jurgens, M.A. Fleury, R. Gourmelon et le personnel du Minutier central, 1954-1996 (fichier papier entièrement dématérialisé; voir contexte dans le Plan d’orientation général - Notaires de Paris, guides thématiques du Minutier).
      Date de révision: 2011-2012
      Date de création de la notice: 2010
      acte de vente; obligation; Boizar, Lucien
    - SULLY (Maximilien de BETHUNE, duc de) § Mariage de Claude VALENTIN, [Seigneur de la Roche] intendant des maison et affaires de Maximilien de BETHUNE, duc de SULLY, demeurant rue des Poullies, et de Marie de WICARDEL, fille de Christophe de WICARDEL, [Ecuyer, seigneur des BORDES et de ROZOY], capitaine et gouverneur des ville, château et duché de SULLY [et de défunte Anne de NOGENTEL, demeurant rue des Poullies], en présence de Rachel de COCHEFILLET, épouse de Maximilien de BETHUNE, duc de SULLY et de plusieurs membres de la famille de Maximilien de BETHUNE, duc de SULLY, François de BETHUNE, Comte d'ORVAL, baron de TOURVILLE, chevalier des ordres du Roi, conseiller du Roi en ses conseils d'Etat et Privé, maréchal de camp en ses armées et premier écuyer de la Reine, et Jacqueline de CAUMONT, son épouse, [Louise ESCHALLART petite fille de la duchesse de SULLY] [(Procuration devant notaire de Sully, jointe Plusieurs membres de la famille de SULLY, présents)]., 26 juin 1633; MC/ET/VIII/639
      Fichier dit 'général' XVIIe-XVIIIe siècles, par le personnel du Minutier, 1954-1999 ( fichier papier entièrement dématérialisé; voir contexte dans le Plan d’orientation général - Notaires de Paris, guides thématiques du Minutier).
      contrat de mariage; Sully, Maximilien de Bethune de
    - QUIN (Pierre) marchand orfèvre, bourgeois de Paris, demeurant au bout du Pont-aux-Changeurs. § Procuration de .. à Marie AUVRAY, sa femme., 28 juin 1633; MC/ET/VIII/639
      procuration; Quin, Pierre
    - DEBAY (Laurent) Parcheminier ordinaire du Roi et maître parcheminier à Paris. § Constitution par Roch SEVOST, maître orfèvre, bourgeois de Paris et Geneviève DEBAY, sa femme, à Marie HACHETTE, veuve de Laurent DEBAY, demeurant rue de la Vieille Draperie [de 50 livres de rente, moyennant 800 livres.; Transaction entre lad. HACHETTE et Alexis BOURGEOIS, marchand miroitier, son gendre, en présence de Roch SEVOST], 8 juillet 1633; MC/ET/VIII/639
      Debay, Laurent
    - DOHIN (André) Procureur en la cour de Parlement, demeurant rue des Cinq-Diamants. § Mariage d'André DOHIN et de Colette RACLOT, veuve de Bon GIRARD, marchand à Chaumont-en-Bassigny [fille de feu Argillier RACLOT, marchand aud. Chaumont et de Antoinette de BRIONNE]. Parmi les témoins pour André DOHIN: Marguerite CHASTEAU veuve de Pierre DOHIN, huissier sergent à verge au Châtelet, sa mère., 10 juillet 1633; MC/ET/VIII/639
      contrat de mariage; Dohin, André
    - MASSON (Etienne) Tailleur d'habits demeurant rue des Mauvais Garçons, fils de Rollin MASSON, tailleur d'habits à Chaumont-en-Bassigny et de Françoise POLIN. § Mariage de Etienne MASSON et de Philippe CHARTREAU [fille de défunt Jean CHARTREAU, demeurant à Ligny, elle demeurant à Paris], 12 juillet 1633; MC/ET/VIII/639
      contrat de mariage; Masson, Etienne
    - MACONNERIE (Marché de) § Devis et marché par François GALLOPIN, maître maçon à Paris [emeurant rue de la grande Truanderie] à Louis BINET, marchand et bourgeois de Paris, pour les ouvrages de maçonnerie à faire en une maison sise rue des Gravilliers, moyennant 80 livres. A la suite: 1633, 6 août, quittance., 15 juillet 1633; MC/ET/VIII/639
      quittance; devis; marché; Gallopin, François; Binet, Louis; maçon
    - HERVÉ (François) Conseiller du Roi et trésorier général de France à Limoges, demeurant à Paris rue du Temple § Obligation de François HERVÉ et de Charles MOREAU, conseiller notaire et secrétaire du Roi, envers Arnoul BOUCHER, [sieur de PISCOP, conseiller et maître d'hôtel ordinaire de la Reine, demeurant rue de la Verrerie] de 2 500 livres en prêt., 15 juillet 1633; MC/ET/VIII/639
      obligation; Hervé, François
    - PORTE SAINT-MICHEL (Maison sise sur la contrescarpe du fossé de la) § Bail par Marie GRANDHOMME veuve de Jean-Philippe-CAUL, marchand bourgeois de Paris, pour 4 ans, à Jacques JOURDAIN, maître chirurgien à Paris demeurant en la Maison sise sur la contrescarpe du fossé de la PORTE SAINT-MICHEL, de lad. maison, moyennant 240 livres de loyer annuel., 22 juillet 1633; MC/ET/VIII/639
      bail; Grandhomme, Marie
    - CORDONNIER (Apprentissage) § Mise en apprentissage par Marie HACHETTE, veuve de Laurent DEBAY, parcheminier ordinaire du Roi, bourgeois de Paris, pour 4 ans, de son fils, Claude DEBAY, âgé de 16 à 17 ans, chez Marc DUGUE, cordonnier à Paris [ue de la Calandre] moyennant 90 livres.; [Transaction entre lad. HACHETTE et Alexis BOURGEOIS, marchand miroitier, son gendre.], 22 août 1633; MC/ET/VIII/639
      contrat d'apprentissage; Debay, Laurent
    - GARDIEN (Jean) Secrétaire ordinaire de la Reine et commis de Richard PETIT, seigneur de Handre, conseiller du Roi en ses conseils, demeurant rue Baillet § Mariage de Jean GARDIEN et de Charlotte de MORINVILLE [fille de défunt Gabriel de MORINVILLE et d'Anne de VAURE, demeurant chez Marie de LAVERMOT, épouse de Richard PETIT, conseiller du Roi]., 31 août 1633; MC/ET/VIII/639
      contrat de mariage; Gardien, Jean
    - BERLAND (Charles de) Doyen en l'église collégiale et chapelle royale de Saint-Jean-l'Evangéliste du parc du Plessis-lez-Tours, demeurant à Paris, en son hôtel, au prieuré Saint-Denis-de-la-Chartre. § Procuration en blanc de Charles de BERLAND pour la résignation de son doyenné.; Marché de charpenterie à Charles de BERLAND pour un pressoir sis à Thourey en Gâtinais, 4 septembre 1633 - 6 septembre 1633; MC/ET/VIII/639
      procuration; marché; Berland, Charles de
    - CHARPENTERIE (Marché de) § Marché par Pierre BLONLELONG, charpentier demeurant à Fontainebleau, actuellement à Paris [en la maison de la Pie, rue de la Mortellerie], à Charles de BERLAND, seigneur de Tourey en Gâtinais, pour faire un pressoir dans ladite seigneurie, moyennant que led. BLONLELONG prendra pendant une année tout le vin qui y sera pressé., 6 septembre 1633; MC/ET/VIII/639
      marché; Blonlelong, Pierre; charpentier
    - LEFEBURE (Edme) maître barbier-chirurgien à Paris, demeurant rue Saint-Antoine. § Obligation de Nicolas et Claude FAULCONNIER et d'Edme LEFEBURE, envers Georges DESNOS, [maître apothicaire et épicier, bourgeois de Paris, demeurant rue de la Calendre], de 800 £. en prêt., 17 septembre 1633; MC/ET/VIII/639
      obligation; Lefébure, Edme
    - Transaction entre Jean Blotin, maître peintre, et Julie Gamault, sa femme, demeurant faubourg Saint-Germain et les autres héritiers, de Bernard Cadot d'une part, et Denise Chéron, veuve d'Antoine Bilorier, secrétaire du Commandeur de Sillery, demeurant rue du Coq, au sujet des meubles de la chambre où est décédé Bernard Cadot., 20 septembre 1633; MC/ET/VIII/639
      La dame Bilorier consent à abandonner les meubles de cette chambre aux héritiers, moyennant la somme de 300 livres, dont elle donne quittance.
      Documents du Minutier central concernant les peintres, sculpteurs et graveurs au XVIIe siècle (1600-1650) [études I à X, 1955 actes], par Marie-Antoinette Fleury, tome I, Paris, S.E.V.P.E.N, 1969, p. 56 (instrument de recherche imprimé dématérialisé, certaines notices sont plus détaillées dans la version intégrale accessible en ligne par la rubrique 'Autres instruments de recherche', voir contexte dans le Plan d’orientation général - Notaires de Paris, guides thématiques du Minutier).
      Date de révision: 2010
      Date de création de la notice: 2007
      Documents du Minutier central concernant les peintres, sculpteurs et graveurs au XVIIe siècle (1600-1650), par Marie-Antoinette Fleury, tome I, Paris, S.E.V.P.E.N, 1969, LXXXIV-974 p.
      accord; quittance; Coq (rue du); Saint-Germain (faubourg); Bilorier, Madame; Bilorier, Antoine; Blotin, Jean; Brulart de Sillery, Noël (1577-1640); Cadot, Bernard; Chéron, Denise; Gamault, Julie; peintre; intendant particulier (Ancien Régime)
    - WIGNEROT (François de) seigneur du Pont de Courlay, chevalier des ordres du Roi, gouverneur de la ville et citadelle du Havre, et Françoise de GUEMADEUC, son épouse § Indemnité de Charles de BERLAND, agissant comme procureur de François de WIGNEROT (Procuration jointe) et en présence de Françoise DU GUEMADEUC. (2 actes), 21 septembre 1633; MC/ET/VIII/639
      procuration; Wignerot, François de
    - BERLAND (Charles de) Prieur de Saint-Denis-de-la-Chartre, demeurant en son hôtel audit Prieuré. § Deux contrats par Charles de BERLAND agissant comme procureur de François de WIGNEROT, seigneur du Pont de Courlay, gouverneur du Hâvre, et par Françoise DU GUEMADEUC, épouse dudit Sr de WIGNEROT, 21 septembre 1633; MC/ET/VIII/639
      contrat; Berland, Charles de
    - AIMEDIEU (Samuel) Chirurgien et opérateur ordinaire du Roi, demeurant à Paris § Obligation de Louis POURCEL, notaire au Châtelet, envers Samuel AIMEDIEU, de 1000 livres en prêt., 4 octobre 1633; MC/ET/VIII/639
      obligation; Aimedieu, Samuel
    - TORNAYRE (François) Conseiller du Roi et médecin ordinaire de Mademoiselle, fille unique du duc d'ORLEANS, demeurant en l'hôtel de Guise, paroisse Saint-Jean-en-Grève. § Constitution par Nicolas de BERNIERE, écuyer et Marguerite DEMORAINE, sa femme, à François TORNAYRE, 5 octobre 1633; MC/ET/VIII/639
      Tornayre, François
    - VIGNY (Claude de) Avocat en la cour de Parlement, demeurant rue Beaubourg. § Transport de rente par François LE HARDY, chevalier seigneur du FAY, à Claude de VIGNY, 11 octobre 1633; MC/ET/VIII/639
      transport de droits; Vigny, Claude de
    - CONSEIL (Guy) maître orfèvre demeurant rue Neuve Saint-Louis, paroisse Saint-Barthélemy § Obligation de. .. envers Benjamin BAVART, maître tailleur d'habits, de 53 £. 16 s. pour vente d'habits., 17 octobre 1633; MC/ET/VIII/639
      acte de vente; obligation; Conseil, Guy
    - BOURGEOIS (Alexis) marchand miroitier, bourgeois de Paris, demeurant au Marché neuf. § Transaction entre Marie HACHETTE, veuve de Laurent DE BAY, parcheminier ordinaire du Roi et. .. à cause de défunte Marguerite DE BAY, femme dud.. .., en présence de Roch SEVOST, maître orfèvre, aussi gendre de lad. HACHETTE., 20 octobre 1633; MC/ET/VIII/639
      accord; marché; Bourgeois, Alexis
    - HERONNEAU (Gabriel) marchand quincaillier à Paris § Désistement entre Charles PILLON, maître doreur à Paris et Claude MILLET, veuve de. .. demeurant rue de la Savaterie, du contrat d'apprentissage d'Antoine PILLON [frère de Charles PILLON, maître doreur à Paris, demeurant rue de la Pelleterie]., 26 octobre 1633; MC/ET/VIII/639
      contrat d'apprentissage; Heronneau, Gabriel
    - PUISEUX (Gillette) femme de Claude PECQUET, vigneron à Argenteuil § Titre nouvel par Jean GENTIL et Michel COLLAS vignerons à Argenteuil, à cause de Gabrielle et Madeleine PECQUET, leurs femmes, filles et héritières de défunts Gillette PUISEUX, envers Jean RICHER, avocat à la cour de Parlement., 3 novembre 1633; MC/ET/VIII/639
      titre nouvel; Puiseux, Gillette
    - BOUTIQUE au PALAIS § Bail par Marie GRANDHOMME, veuve de Jean-Philippe CAUL, marchand bourgeois de Paris, pour 5 ans, à Jean GISSEY, marchand et bourgeois de Paris, d'une BOUTIQUE au PALAIS sise en la galerie des Merciers., 11 novembre 1633; MC/ET/VIII/639
    - Quittance de Thomas Vassetz, notaire au Châtelet, demeurant rue des Marmousets, paroisse de la Madeleine-en-la-Cité, tant comme héritier de défunte Françoise Legendre, héritière de défunte Marie Vassetz, son aïeule, laquelle héritière de feu Martin Jacques, son fils, notaire au Châtelet, que comme subrogé aux droits des légataires de ladite défunte Françoise Legendre, et comme légataire universel de Catherine Lovet, veuve en 1ères noces dudit défunt Martin Jacques, à Nicolas Odouard, vigneron à Argenteuil., 14 novembre 1633; MC/ET/VIII/639
      Notaires des XVIe-XVIIIe siècles (4153 actes), par Claire Béchu, Catherine Grodecki, Marie-Antoinette Fleury, Madeleine Jurgens, Marie-Françoise Limon-Bonnet, Pierre-Yves Louis, Xenia Pamfilova, Isabelle Pebay, v. 1950, 1986-1994 (fichier papier entièrement dématérialisé; voir contexte dans le Plan d’orientation général - Notaires de Paris, guides thématiques du Minutier).
      Date de création de la notice: 2006
      quittance; Argenteuil (Val-d'Oise); Marmousets (rue des); Jacques, Martin; Legendre, Françoise; Lovet, Catherine; Odouard, Nicolas; Vassetz, Marie; Vassetz, Thomas; notaire; viticulteur
    - VASSEUR (Pierre) natif de Picardie, âgée de 30 ans, fils de Jérôme VASSEUR, maître tailleur d'habits et de Marie TRANCART. § Mariage de Pierre VASSEUR [maître tailleur d'habits à Paris] et de Marie de BRETAGNE, veuve de Pierre DIEUTEGARD, maître tailleur d'habits à Paris [demeurant rue de la Tannerie].; Inventaire des biens de Marie de BRETAGNE., 16 novembre 1633; MC/ET/VIII/639
      contrat de mariage; Vasseur, Pierre
    - DESNOTZ (Antoine) Juré du Roi ès oeuvres de maçonnerie à Paris § Quittance d'Isabelle LE PREUX, veuve de. .. demeurant rue de la Savaterie, à Jacques BARRIN chanoine de la Ste Chapelle, de 750 livres, restant à payer à. .. sur des travaux de maçonnerie., 19 novembre 1633; MC/ET/VIII/639
      quittance; Desnotz, Antoine
    - WIGNEROT (François de) Seigneur du Pont de Courlay, conseiller du Roi en ses conseils d'état et privé, chevalier des ordres de S.M., gouverneur des ville et citadelle du Hâvre, demeurant en l'hôtel de Lyon, près de la Porte de Buci § Constitution par François de WIGNEROT se faisant fort de Françoise du QUEMADEUC, son épouse, à Jacques COLLET, secrétaire de la chambre du Roi. Procuration de François de WIGNEROT, 20 novembre 1633; MC/ET/VIII/639
    - COMPERE (Léonnard) Fils de Jean COMPERE, défunt, maître d'hôtel du Vicomte des BORDES et de défunte Jeanne CHANTIER. § Mariage de Léonnard COMPERE et de Marie BULTON, [veuve d'Antoine DUVAL, maître charron, bourgeois de Paris, demeurant rue Geoffroy-L'asnier]., 20 novembre 1633; MC/ET/VIII/639
      contrat de mariage; Compère, Léonard
    - QUIN (Pierre) marchand orfèvre, bourgeois de Paris et Marie AUVRAY, sa femme, demeurant au bout du Pont-aux-Changeurs. § Constitution par .. à François de LA TRIBOUILLE, écuyer seigneur de BEZONS et: Transport.; Reconnaissance. (3 actes), 21 novembre 1633; MC/ET/VIII/639
      reconnaissance; Quin, Pierre
    - FAVIERES (Didier) Graveur ordinaire pour le Roi des Sceaux des Chancelleries de France et cachets de S.M., demeurant rue de la Vieille-Draperie. § Quittance de .. à Hector MEUNIER, conseiller du Roi, pour le brevet d'apprentissage d'Henry BOBEY., 27 novembre 1633; MC/ET/VIII/639
      contrat d'apprentissage; quittance; Favieres, Didier
    - SEGUIER (Tanneguy) Chevalier seigneur du Grand et Petit Rouen et de l'Etang-la-Ville, conseiller du Roi en ses conseils d'Etat et Privé, président en sa cour de Parlement et Marguerite MENISSON, sa femme, demeurant rue Pavée, paroisse Saint-André-des-Arts § Constitution par Tanneguy SEGUIER à Macé LE BOULLANGER, conseiller du Roi. (En marge: 1644, 8 janvier, rachat par Marguerite MENISSON, veuve de Tanneguy SEGUIER), 30 novembre 1633; MC/ET/VIII/639
      Seguier, Tanneguy
    - QUIN (Pierre) marchand orfèvre, bourgeois de Paris, demeurant au bout du Pont-aux-Changeurs § Procuration en blanc de .., 10 décembre 1633; MC/ET/VIII/639
    - FAITS-DIVERS § Réparation par Antoine COTHERU, maître savetier à Paris, rue Saint-Honoré, envers Jeanne JEAN, servante de Claude MIREBEAU, marchand bourg. de Paris, contre laquelle il a proféré contre la vérité et plein de passion des paroles atroces et scandaleuses contre l'honneur et la réputation, et ce en présence de plusieurs compagnons savetiers., 10 décembre 1633; MC/ET/VIII/639
      Cotheru, Antoine
    - LE TELLIER (Marthe) rue de la Boucherie, paroisse Saint-Sulpice § Mariage de Claude de MERTRAS, écuyer sieur de SAINT OVAIN, et de Marthe LE TELLIER [en présence de Michel LE TELLIER, Conseiller du Roi en ses conseils d'Etat et Privé, procureur au Châtelet, et dame TURPIN, son épouse amis de la future épouse]; Inventaire des biens de Marthe LE TELLIER en présence de Claude de MERTRAS, 18 décembre 1633; MC/ET/VIII/639
      inventaire; contrat de mariage; Le Tellier, Marthe
    - § Obligation de Louis Pourcel, notaire au Châtelet, demeurant rue aux Ours, envers Samuel Aimedieu, chirurgien et opérateur ordinaire du roi, de la somme de 1 000 l. en prêt., 10 avril 1638; MC/ET/VIII/639
      obligation; Ours (rue aux); Aimedieu, Samuel; Pourcel, Louis; chirurgien; notaire
    - Quittance donnée par Didier Favières, à Hector Musnier, conseiller du roi et receveur général de ses finances en Auvergne, d'une somme de 150 livres, pour le parfait payement du prix de l'apprentissage d'Henri Bobey., 27 novembre 1639; MC/ET/VIII/639
      Documents du Minutier central concernant les peintres, sculpteurs et graveurs au XVIIe siècle (1600-1650) [études I à X, 1955 actes], par Marie-Antoinette Fleury, tome I, Paris, S.E.V.P.E.N, 1969, p. 231 (instrument de recherche imprimé dématérialisé, certaines notices sont plus détaillées dans la version intégrale accessible en ligne par la rubrique 'Autres instruments de recherche', voir contexte dans le Plan d’orientation général - Notaires de Paris, guides thématiques du Minutier).
      quittance; Bobey, Henri; Favières, Didier; Musnier, Hector; comptable
  - Minutes. 1634, janvier - juin, janvier - juin 1634; MC/ET/VIII/640
    - BIDAL (Benoît) Marchand au Palais, bourgeois de Paris et Elisabeth MARTIN, sa femme, demeurant rue et paroisse Sainte Croix-en-la-Cité § Vente de terre à Aubervilliers à Benoît BIDAL; Bail de la dite terre par Benoît BIDAL, Mariage de Mathurin BOURDON, procureur en la cour de Parlement et d'Anne BIDAL, fille de Benoît BIDAL; Service chez Benoît BIDAL, 2, 3 et 23 janvier 1634., 2 janvier 1634 - 23 janvier 1634; MC/ET/VIII/640
      contrat de mariage; acte de vente; bail
    - AUBERVILLIERS § Vente par Nicolas BOUDIER le jeune, laboureur à AUBERVILLIERS, à Benoît BIDAL, marchand au Palais, bourgeois de Paris, d'un quartier de terre sise à AUBERVILLIERS, lieu dit le Bateau, moyennant 90 livres.; Bail par ledit BIDAL, audit BOUDIER, de ladite terre., 2 janvier 1634; MC/ET/VIII/640
      acte de vente; bail
    - BIDAL (Anne) fille de Benoît BIDAL, marchand au Palais, bourgeois de Paris et d'Elisabeth MARTIN § Mariage de Mathurin BOURDON, procureur en la cour de Parlement, et d'Anne BIDAL, 3 janvier 1634; MC/ET/VIII/640
      contrat de mariage; Bidal, Anne
    - RAVISSANT (Firmin) Prieur et supérieur de l'abbaye de Ferrières, diocèse de Sens, ordre réformé de Saint-Benoît. § Traité entre Dom Firmin RAVISSANT et Claude DAMILAVILLE au sujet de la profession d'Antoine DAMILAVILLE; Constitution par Firmin RAVISSANT fondé de procuration du vicaire général de l'Ordre et abbaye de Cluny (A la suite, 1634, 22 septembre, quittance de rachat à Firmin RAVISSANT)[ (Procuration des religieux de l'Abbaye de FERRIERE, jointe)], 9 janvier 1634 - 28 mars 1634; MC/ET/VIII/640
      procuration; quittance; Ravissant, Firmin
    - OFFICE de RECEVEUR HEREDITAIRE des DROITS sur le vin, bétail à pied fourché, bois de buche et bois marin entrant en cette ville de Paris à la porte de Buci où est la barrière, au-dessus, appelée la Croix rouge. § Vente par Michel DU RUBLE, receveur etc..., et Geneviève ROBERT, sa femme, à Jacques JOUAN, marchand bourgeois de Paris, de l'OFFICE de RECEVEUR HEREDITAIRE des DROITS moyennant 9 000 livres., 15 janvier 1634; MC/ET/VIII/640
      acte de vente; Du Ruble, Michel
    - MOLLEVAULT (Claude) Bourgeois de Paris § Mariage de Jean AUGIER, bourgeois de Paris[,demeurant rue du Grand-Chantier, fils de défunts Guillaume AUGIER, procureur au présidial de Reims et de Gillette BEAUCOURT], et de Catherine GELLAIN, veuve de Claude MOLLEVAULT[,bourgeois de Paris], demeurant rue des Arcis; Inventaire des biens de défunt Claude MOLLEVAULT, à la requête de lad. GELLAIN., 22 janvier 1634 - 31 janvier 1634; MC/ET/VIII/640
      inventaire; contrat de mariage; Mollevault, Claude; Augier, Jean; Gellain, Catherine
    - TASSART (Louis) maître barbier tenant bains et étuves à Paris, demeurant rue de l'Hirondelle. § Mise en service par Louis TASSART de Antoine LEBERGE chez Benoît BIDAL, marchand au Palais, 23 janvier 1634; MC/ET/VIII/640
      Tassart, Louis